【裁判字號】    98,抗,302
【裁判日期】    990129
【裁判案由】    本票裁定
【裁判全文】
臺灣臺中地方法院民事裁定               98年度抗字第302號
抗  告  人  甲○○
相  對  人  乙○○
上列抗告人與相對人間因聲請本票裁定事件，抗告人對於中華民
國98年9月25日本院簡易庭司法事務官所為98年度司票字第7963
號裁定提起抗告，本院合議庭裁定如下：
    主  文
抗告駁回。
抗告程序費用新臺幣壹仟元由抗告人負擔。
    理  由
一、按執票人向本票發票人行使追索權時，得聲請法院裁定後強
    制執行。票據法第123條定有明文。又本票執票人，依票據
    法第123條規定，聲請法院裁定許可對發票人強制執行，係
    屬非訟事件，此項聲請之裁定，及抗告法院之裁定，僅依非
    訟事件程式，以審查強制執行許可與否，並無確定實體上法
    律關係存否之效力，如發票人就票據債務之存否有爭執時，
    應由發票人提起確認之訴，以資解決，最高法院著有56年台
    抗字第714號、57年台抗字第76號判例可資參照。又提起抗
    告，應表明抗告理由，未表明抗告理由者，審判長得定期間
    命抗告人提出抗告理由書；抗告人如未依上開期限提出抗告
    理由書者，抗告法院於裁定時斟酌全意旨而為不利於抗告人
    之論斷。
二、本件相對人主張：其執有抗告人與王琬蓁、孫琨泰所共同簽
    發如原裁定附表編號001所示之本票1紙，抗告人與王琬蓁共
    同簽發如原裁定附表編號003至016所示之本票14紙，並均免
    除作成拒絕證書，詎屆期提示未獲付款，爰依票據法第123
    條規定聲請裁定許可強制執行等情，已據其提出本票15紙為
    證。原裁定就此予以准許，即無不合。
三、抗告人於民國98年10月23日提起抗告，惟未具體表明抗告理
    由，僅稱：「資料準備不及，請事務官准於15日內補齊資料
    」等語，雖經本院於98年12月28日裁定命抗告人於5日內補
    正，惟抗告人迄未補正。
四、經查，相對人依票據法第123條規定，聲請法院裁定對發票
    人即抗告人之財產強制執行，其性質既屬非訟事件，法院僅
    就系爭本票之形式上要件是否具備予以審查為已足。至於抗
    告人與相對人間之實體上爭執事項為何，尚非本件非訟事件
    程序中所得審究，另發票人即抗告人迄未補正抗告理由。從
    而，抗告人提起本件抗告，為無理由，應予駁回。
五、未按對於非訟事件，依法應由關係人負擔費用者，法院裁定
    命關係人負擔時，應一併確定其數額，非訟事件法第24條第
    1項定有明文。爰依法確定本件抗告程序費用額如主文第2項
    所示。
六、據上論結，本件抗告為無理由，依非訟事件法第46條、第21
    條第2項、第24條第1項、民事訴訟法第495條之1第1項、第4
    49條第1項、第78條，裁定如主文。
中    華    民    國    99    年    1     月    29    日
                  民事第四庭    審判長法  官  楊國精
                                      法  官  張國華
                                      法  官  林宗成
上正本係照原本作成。
本裁定不得再抗告。
中    華    民    國    99    年    1     月    29    日
                                      書記官

司法院資訊處製作；財團法人民間司法改革基金會備份。
